臺灣高等法院刑事判決　　　　　　　 100年度上訴字第2296號
上　訴　人
即　被　告　林佳勳
上列上訴人因毀損案件，不服臺灣新竹地方法院100年度訴字第1
號，中華民國100年6月30日第一審判決（起訴案號：臺灣新竹地
方法院檢察署99年度偵字第5103號），提起上訴，本院判決如下
：
    主  文
上訴駁回。
    理  由
一、按依刑事訴訟法第350條、第361條、第362條、第367條規定
    ，不服地方法院之第一審判決而上訴者，須提出上訴書狀，
    並應敘述具體理由，為上訴必備之程式；其所提出之書狀未
    敘述上訴理由，或僅曾以言詞陳述上訴理由者，均應於上訴
    期間屆滿後20日內補提理由書於第一審法院。第一審法院經
    形式審查，認逾期未補提上訴理由者，應定期間先命補正；
    逾期未補正者，為上訴不合法律上之程式，應以裁定駁回。
    倘已提出上訴理由，但所提非屬具體理由者，則由第二審法
    院以上訴不合法律上之程式，判決駁回。而所謂具體理由，
    必係依據卷內既有訴訟資料或提出新事證，指摘或表明第一
    審判決有何採證認事、用法或量刑等足以影響判決本旨之不
    當或違法，而構成應予撤銷之具體事由，始克當之（例如：
    依憑證據法則具體指出所採證據何以不具證據能力，或依憑
    卷證資料，明確指出所為證據證明力之判斷如何違背經驗、
    論理法則）；倘僅泛言原判決認定事實錯誤、違背法令、量
    刑失之過重或輕縱，而未依上揭意旨指出具體事由，或形式
    上雖已指出具體事由，然該事由縱使屬實，亦不足以認為原
    判決有何不當或違法者（例如：對不具有調查必要性之證據
    ，法院未依聲請調查亦未說明理由，或援用證據不當，但除
    去該證據仍應為同一事實之認定），皆難謂係具體理由，俾
    與第二審上訴制度旨在請求第二審法院撤銷、變更第一審不
    當或違法之判決，以實現個案救濟之立法目的相契合，並節
    制濫行上訴（最高法院97年度台上字第892 號、97年度台上
    字第1402號、98年度台上字第2133號、98年度台上字第2158
    號、98年度台上字第2189號、98年度台上字第2204號等判決
    意旨參照）。又原審法院對上訴書狀有無記載理由，為形式
    上之審查，認有欠缺，且未據上訴人自行補正者，固應定期
    間先命補正。然上訴理由是否具體，依96年7月4日刑事訴訟
    法第361 條修正理由三之說明，屬第二審法院審查範圍，不
    在命補正之列。
二、原審判決上訴人即被告林佳勳犯毀損他人物品罪，處有期徒
    刑六月，並諭知易科罰金之折算標準。被告上訴意旨略以：
    於89年間購屋時，原本被告之資金乃係為購車之用，惟因被
    告之母不願為被告作保，故而作罷，該筆資金遂轉交告訴人
    保管，後成為購屋之自備款，故告訴人所言該屋及屋內用品
    為其所有，並非事實，依告訴人之收入狀況，實無可能購買
    ，即可明瞭系爭遭毀損物品為被告所有。次按原審判決量刑
    應審酌刑法第57條規定之一切情狀，被告長期照顧告訴人一
    家，現已一無所有，懇請酌情輕判云云。
三、經查，原審判決依憑被告之供述、證人即告訴人蕭麗美之證
    述，及新竹縣新湖地政事務所建物所有權狀影本、新竹縣新
    湖地政事務所100年1月18日新湖地登字第1000000284號函附
    土地登記、建物登記謄本，暨現場照片、現場平面圖、毀損
    物品照片、廚房修繕估價單、臺灣新竹地方法院99年度家護
    字第138號民事通常保護令等證據，認定被告毀損他人物品
    犯行，已詳敘所憑證據與認定之理由，並就被告所辯其有出
    資購買房屋及屋內之物品，該等遭毀損物品均為其所有，並
    無毀損犯行乙節，經敘明：告訴人蕭麗美係坐落新竹縣湖口
    鄉湖南村2001-4地號其上2205建號（門牌號碼為新竹縣湖口
    鄉○○路29巷21弄5號3樓）房屋建物之所有權人，此有新竹
    縣新湖地政事務所建物所有權狀影本、該所100年1月18日新
    湖地登字第1000000284號函附土地登記及建物登記謄本在卷
    可稽，且依告訴人蕭麗美於原審審理時之證述，及被告於原
    審審理時亦坦認上開房屋頭期款非其所付，告訴人向土地銀
    行貸款150萬元均由告訴人自己處理，其非貸款擔保人等語
    ，及依被告於原審審理時所供當初拿錢給告訴人繳信用卡卡
    債，結果她都把錢用在兒女身上，害伊信用破產云云，足徵
    被告縱使曾給付告訴人蕭麗美金錢，亦均係繳付被告積欠銀
    行信用卡債務及支應兒女家用之需，並無用以支付上開房屋
    貸款，自難據以認定被告為上開房屋之共有人。且縱認被告
    確為上開房屋屋內物品之共有人，惟其未得其他共有人之同
    意，毀損自己與他人之共有物，亦成立刑法上之毀損他人所
    有物罪，被告毀壞上開房屋內如原判決附表一所示物品之行
    為，自應構成毀損罪等情，就被告上開辯詞已詳予論述及指
    駁（見原判決第3頁至第4頁），從形式上觀察並無任何憑空
    推論之情事，所為論斷，亦與經驗法則、論理法則，均屬無
    違。而刑之量定，為求個案裁判之妥當性，法律賦予法院裁
    量之權。量刑輕重，屬為裁判之法院得依職權自由裁量之事
    項，苟其量刑已以行為人之責任為基礎，並斟酌刑法第57條
    各款所列情狀，在法定刑度內，酌量科刑，如無偏執一端，
    致明顯失出失入情形，上級審法院即不得單就量刑部分遽指
    為不當或違法。原判決關於科刑之部分，已依刑法第57條各
    款所列情狀，審酌被告有竊盜、傷害、槍砲等前科，雖未構
    成累犯，然其素行非佳，其不滿法院所核發之保護令要求遷
    離上開房屋，不思反省自己平日之所為，即憤而損壞他人之
    物，造成上開房屋內部髒亂不堪，衛生環境惡化，被告之行
    止實為法治社會難容，且其所為顯然欠缺對於他人財產權尊
    重之意識，嚴重損及告訴人之財產，致告訴人無端受有損害
    ，更漠視法院保護告訴人及其兒女之公權力，挑釁法院保護
    令執法尊嚴，犯後猶飾詞否認犯行，並表示寧願交錢給國家
    ，也不願賠償告訴人之意（見原審卷第83頁），嚴詞拒絕賠
    償告訴人之損失，態度非佳，復斟酌被告所毀損之範圍為屋
    內隔間牆、牆壁邊緣水泥、鋁門上紗網、廚房櫥櫃門板、浴
    室馬桶及鏡子等物，造成之損害非輕，兼衡其智識程度為國
    中肄業，家庭經濟狀況貧寒及生活狀況，暨檢察官求刑有期
    徒刑八月，雖稍嫌過重，然仍應處以適度之刑罰，否則實不
    足令其警惕、戒慎等一切情狀，而為量刑之準據，經核並無
    量刑輕重相差懸殊等裁量權濫用之情形。被告上訴意旨係置
    原判決明白論斷於不顧，仍持已為原判決指駁之陳詞，重為
    事實上之爭辯，又對原判決就刑之量定已詳予說明審酌之事
    項，漫為爭執，未明確指出原判決所為證據證明力之判斷有
    何違背經驗、論理法則等足以影響判決本旨之不當或違法，
    而構成應予撤銷之具體事由，揆諸前開說明，被告不服原判
    決提起上訴，並未提出合於刑事訴訟法第361條第2項規定之
    具體理由，與未提出具體理由無異，其上訴為不合法律上之
    程式，應予駁回，並不經言詞辯論為之。
據上論斷，應依刑事訴訟法第367條前段、第372條，判決如主文
。
中    華    民    國   100    年    9     月    5     日
                  刑事第二十庭  審判長法  官  周盈文
                                      法  官  詹駿鴻
                                      法  官  林海祥
以上正本證明與原本無異。
檢察官如不服本判決，應於收受送達後10日內向本院提出上訴書
狀，其未敘述上訴之理由者並得於提起上訴後10日內向本院補提
理由書（均須按他造當事人之人數附繕本）「切勿逕送上級法院
」。
被告不得上訴。
                                      書記官  林敬傑
中    華    民    國   100    年    9     月    5     日
附錄本案論罪科刑法條全文：
刑法第354 條：
毀棄、損壞前2 條以外之他人之物或致令不堪用，足以生損害於
公眾或他人者，處2年以下有期徒刑、拘役或5百元以下罰金。